【裁判字號】    98,訴,1185
【裁判日期】    990512
【裁判案由】    拆屋還地
【裁判全文】
臺灣士林地方法院民事判決              98年度訴字第1185號
原      告  丙○○
            己○○○
            乙○○
            庚○○○
            丁○○
共      同  王惠光律師
訴訟代理人
被      告  甲○○
            戊○○
上列當事人間拆屋還地事件，本院於中華民國99年4月22日言詞
辯論終結，判決如下：
    主  文
被告甲○○應將坐落於臺北縣八里鄉○○里○段蛇子形小段三十
八地號土地上如附圖所示Ｄ、Ｆ、Ｇ、Ｉ、Ｋ、Ｌ土地部分，合
計面積一六八平方公尺之地上物拆除，並將該部分土地騰空後返
還原告。
被告甲○○應將坐落於臺北縣八里鄉○○里○段蛇子形小段三十
八之一地號土地上如附圖所示Ｅ、Ｈ、Ｊ土地部分，合計面積四
○平方公尺之地上物拆除，並將該部分土地騰空後返還原告丙○○及其他共有人。
被告戊○○應將坐落於臺北縣八里鄉○○里○段蛇子形小段三十
八地號土地上如附圖所示Ｍ土地部分，合計一○五平方公尺之地
上物拆除，並將該部分土地騰空後返還原告。
被告甲○○應給付原告丙○○新臺幣貳拾肆萬玖仟壹佰零壹元，
及民國九十八年十月十三日起至清償日止，按年息百分之五計算
之利息。
被告甲○○自民國九十八年八月一日起至返還土地之日止，按月
應給付原告丙○○新臺幣肆仟柒佰壹拾伍元。
被告甲○○應各別給付原告己○○○、乙○○、庚○○○、丁○○新臺幣伍萬零貳佰玖拾玖元，並均自民國九十八年十月十三日
起至清償日止，按年息百分之五計算之利息。
被告甲○○自民國九十八年八月一日起至返還土地之日止，按月
應各別給付原告己○○○、乙○○、庚○○○、丁○○新臺幣玖
佰伍拾貳元。
被告戊○○應給付原告丙○○新臺幣壹拾貳萬伍仟柒佰肆拾捌元
，及自民國九十八年十月二日起至清償日止，按年息百分之五計
算之利息。
被告戊○○自民國九十八年八月一日起至返還土地之日止，按月
應給付原告丙○○新臺幣貳仟佰捌拾元。
被告戊○○應各別給付原告己○○○、乙○○、庚○○○、丁○○新臺幣萬壹仟肆佰拾柒元，並均自民國九十八年十月二日
起至清償日止，按年息百分之五計算之利息。
被告戊○○自民國九十八年八月一日起至返還土地之日止，按月
應各別給付原告己○○○、乙○○、庚○○○、丁○○新臺幣伍
佰玖拾伍元。
原告其餘之訴駁回。
訴訟費用由被告負擔十分之八，餘由原告負擔。
本判決第一項於原告以新臺幣壹佰捌拾柒萬元供擔保後，得假執
行。被告甲○○如為原告供擔保金新臺幣伍佰陸拾貳萬捌仟元後
，得免為假執行。
本判決第二項於原告丙○○以新臺幣肆拾伍萬元供擔保後，得假
執行。被告甲○○如為原告供擔保金新臺幣壹佰拾肆萬元後，
得免為假執行。
本判決第三項於原告以新臺幣壹佰壹拾柒萬元供擔保後，得假執
行。被告戊○○如為原告供擔保金新臺幣佰伍拾壹萬柒仟伍佰
元後，得免為假執行。
本判決第四項於原告丙○○以新臺幣捌萬元供擔保後，得假執行
。被告甲○○如為原告供擔保金新臺幣貳拾肆萬玖仟壹佰零壹元
後，得免為假執行。
本判決主文第五項，於每屆滿一月，原告丙○○以新臺幣壹仟陸
佰元為被告甲○○供擔保後，就該月得請求之金額得假執行。但
被告甲○○如於執行標的物拍定、變賣前，為原告丙○○預供擔
保新臺幣肆仟柒佰壹拾伍元或將上開金額提存後，得免為該給付
部分的假執行。
本判決第六項於原告己○○○、乙○○、庚○○○、丁○○以新
臺幣柒萬元供擔保後，得假執行。被告甲○○如為原告供擔保金
新臺幣貳拾萬壹仟壹佰玖拾陸元後，得免為假執行。
本判決主文第七項，於每屆滿一月，原告己○○○、乙○○、庚○○○、丁○○以新臺幣壹仟貳佰捌拾元為被告甲○○供擔保後
，就該月得請求之金額得假執行。但被告甲○○如於執行標的物
拍定、變賣前，為原告己○○○、乙○○、庚○○○、丁○○預
供擔保新臺幣仟捌佰零捌元或將上開金額提存後，得免為該給
付部分的假執行。
本判決第八項於原告丙○○以新臺幣肆萬元供擔保後，得假執行
。被告戊○○為原告丙○○供擔保金新臺幣壹拾貳萬伍仟柒佰肆
拾捌元後，得免為假執行。
本判決主文第九項，於每屆滿一月，原告丙○○以新臺幣柒佰玖
拾元為被告戊○○供擔保後，就該月得請求之金額得假執行。但
被告戊○○如於執行標的物拍定、變賣前，為原告丙○○預供擔
保新臺幣貳仟佰捌拾元或將上開金額提存後，得免為該給付部
分的假執行。
本判決第十項於原告己○○○、乙○○、庚○○○、丁○○以新
臺幣肆萬元供擔保後，得假執行。被告戊○○如為原告供擔保金
新臺幣壹拾貳萬伍仟柒佰肆拾捌元後，得免為假執行。
本判決主文第十一項，於每屆滿一月，原告己○○○、乙○○、
庚○○○、丁○○以新臺幣捌佰元為被告戊○○供擔保後，就該
月得請求之金額得假執行。但被告戊○○如於執行標的物拍定、
變賣前，為原告己○○○、乙○○、庚○○○、丁○○預供擔保
新臺幣貳仟佰捌拾元或將上開金額提存後，得免為該給付部分
的假執行。
原告其餘假執行之聲請均駁回。
    事實及理由
壹、程序方面：
    按訴狀送達後，原告不得將原訴變更或追加他訴；但請求之
    基礎事實同一；擴張或縮減應受判決事項之聲明者，不在此
    限，民事訴訟法第255條第1項第2款、第3款定有明文。本件
    原告於起訴時，訴之聲明為：(一)被告甲○○、戊○○應分
    別應將坐落於臺北縣八里鄉○○里○段蛇子形小段38地號土
    地（以下簡稱系爭38地號土地）上，各占用面積約30平方公
    尺之地上物全部拆遷，並返還原告丙○○、己○○○、乙○○、庚○○○、丁○○；並應將坐落於臺北縣八里鄉○○里
    ○段蛇子形小段38-1號（以下簡稱系爭38-1地號土地），各
    占用面積約30平方公尺之地上物全部拆遷，返還原告丙○○
    及全體共有人；（二）被告甲○○、戊○○各應給付原告己○○○、乙○○、庚○○○、丁○○新臺幣（下同）11,228
     元 ，及自起訴狀繕本送達翌日起至清償日止按年息5%計算
    之利息，並自98年8 月1 日起至拆遷返還土地之日止，按月
    給付原告己○○○、乙○○、庚○○○、丁○○共213 元；
    （三）被告甲○○、戊○○關於系爭38地號土地各應給付原
    告丙○○44,910元及自起訴狀繕本送達翌日起至清償日止按
    年息5%計算之利息，及自98年8 月1 日起至拆遷返還土地日
    止，各自按月給付原告丙○○850 元；被告甲○○、戊○○
    關於系爭38-1地號土地各應給付原告丙○○44,910元及自起
    訴狀繕本送達翌日起至清償日止按年息5%計算之利息，及自
    98年8 月1 日起至拆遷返還土地日止，各自按月給付原告丙○○850 元。嗣於99年3 月18日本院審理中將上開聲明變更
    為：（一）被告甲○○應將坐落於系爭38地號土地上如附圖
    所標示Ｄ、Ｆ、Ｇ、Ｉ、Ｋ、Ｌ部分面積共計168 平方公尺
    之地上物拆遷返還予原告，並應將坐落於系爭38-1地號土地
    上如附圖所標示之Ｅ、Ｈ、Ｊ部分面積共計40平方公尺之地
    上物拆遷返還予原告丙○○及全體共有人；被告戊○○則應
    將系爭38地號土地如附圖所標示Ｍ部分面積共計105 平方公
    尺之地上物拆遷返還予原告；（二）被告甲○○關於系爭38
    地號土地占用部分應給付原告丙○○251,496 元，及自起訴
    狀繕本送達翌日起至清償日止，按年息5%計算之利息，及自
    98年8 月1 日起至拆遷返還土地日止，按月給付原告丙○○
    4,760 元；關於系爭38-1地號土地占用部分應給付原告丙○○59,880元及自起訴狀繕本送達翌日起至清償日止，按年息
    5%計算之利息，及自98年8 月1 日起至拆遷返還土地日止，
    按月給付原告丙○○1,133 元；被告戊○○關於系爭38地號
    土地占用部分應給付原告丙○○157,185 元，及自起訴狀繕
    本送達翌日起至清償日止，按年息5%計算之利息，及自98年
    8 月1 日起至拆遷返還土地日止，按月給付原告丙○○2,97
    5 元；（三）被告甲○○關於系爭38地號土地占用部分應給
    付原告己○○○、乙○○、庚○○○、丁○○各62,874元，
    並均自起訴狀繕本送達翌日起至清償日止，按年息5%計算之
    利息，及自98年8 月1 日起至拆遷返還土地日止，按月給付
    原告己○○○、乙○○、庚○○○、丁○○各1,190 元；被
    告戊○○關於系爭38地號土地占用部分應給付原告己○○○
    、乙○○、庚○○○、丁○○各39,296元，並均自起訴狀繕
    本送達翌日起至清償日止，按年息5%計算之利息，及自98年
     8月1 日起至拆遷返還土地日止，按月給付原告己○○○、
    乙○○、庚○○○、丁○○各744 元。核原告變更部分與原
    訴部分均就被告之地上物占有其所有之土地為請求，其基礎
    事實同一，並僅擴張其應受判決事項之聲明，揆諸前開規定
    ，原告訴之變更，於法並無不合，應予准許。
貳、實體方面
一、原告起訴主張：原告丙○○、己○○○、乙○○、庚○○○
    、丁○○為系爭38地號土地之全體共有人，原告丙○○則為
    系爭38-1地號土地共有人；被告甲○○所有未經保存登記之
    門牌號碼臺北縣八里鄉○○路○ 段386 巷25號建物及附屬物
    （以下簡稱被告甲○○所有地上物），無權占用系爭38地號
    土地如附圖所示Ｄ、Ｆ、Ｇ、Ｉ、Ｋ、Ｌ部分面積共計168
    平方公尺、系爭38-1地號土地如附圖所示Ｅ、Ｈ、Ｊ部分面
    積共計40平方公尺之土地；被告戊○○所有未經保存登記之
    門牌號碼臺北縣八里鄉○○路○ 段386 巷27號建物及附屬物
    （以下簡稱被告戊○○所有地上物），無權占用系爭38地號
    土地如附圖所示Ｍ部分面積共計105 平方公尺之土地，均應
    返還原告及其他共有人，並應給付相當於租金之不當得利。
    為此，基於所有權及不當得利之法律關係，聲明請求：(一)被
    告甲○○、戊○○應各自將其等占用系爭土地之被告甲○○
    所有地上物、被告戊○○所有地上物拆遷返還予原告或原告
    丙○○及全體共有人；(二)被告甲○○關於系爭38地號土地占
    用部分應給付原告丙○○251,49 6元，及自起訴狀繕本送達
    翌日起至清償日止，按年息5%計算之利息，及自98年8 月1
    日起至拆遷返還土地日止，按月給付原告丙○○4,760 元；
    關於系爭38-1地號土地占用部分應給付原告丙○○59,880元
    及自起訴狀繕本送達翌日起至清償日止，按年息5%計算之利
    息，及自98年8 月1 日起至拆遷返還土地日止，按月給付原
    告丙○○1,133 元；被告戊○○關於系爭38地號土地占用部
    分應給付原告丙○○157,185 元，及自起訴狀繕本送達翌日
    起至清償日止，按年息5%計算之利息，及自98年8 月1 日起
    至拆遷返還土地日止，按月給付原告丙○○2,975 元；(三)被
    告甲○○關於占用系爭38地號土地部分應給付原告己○○○
    、乙○○、庚○○○、丁○○各62,874元，並均自起訴狀繕
    本送達翌日起至清償日止，按年息5%計算之利息，及自98年
    8 月1 日起至拆遷返還土地日止，按月給付原告己○○○、
    乙○○、庚○○○、丁○○各1,190 元；被告戊○○關於占
    用系爭38地號土地應給付原告己○○○、乙○○、庚○○○
    、丁○○各39,296元，並均自起訴狀繕本送達翌日起至清償
    日止，按年息5%計算之利息；及自98年8 月1 日起至拆遷返
    還土地日止，按月給付原告己○○○、乙○○、庚○○○、
    丁○○各744 元；(四)並願供擔保請求宣告假執行。
二、被告則均聲明：(一)駁回原告之訴及假執行之聲請；(二)如受不
    利判決請准提供擔保免假執行。並分別答辯如下：
（一）被告甲○○以其所有地上物占用系爭38、38-1地號土地部
      分係訴外人柯友義（已歿）即被告甲○○之父向原告丙○○及訴外人許敏忠所承租，柯友義於76年10月9 日過世後
      ，即應由被告甲○○繼承上開租賃關係，且該租賃關係未
      經終止，是應屬有權占有等語。
（二）被告戊○○以：其所有地上物占用系爭38地號土地部分係
      訴外人李明龍向原告丙○○及訴外人許敏忠所承租，而李
      明龍嗣於55年3 月25日將上開地上物讓售訴外人陳用（已
      歿）即被告戊○○之祖父，被告戊○○輾轉經由陳用、訴
      外人陳照賢（於95年間更名為陳建甫，已歿）即被告之父
      而繼受上開租賃關係，且該租賃關係既未經終止，被告戊○○自應仍屬有權占有等語。
三、本院得心證之理由：原告主張被告甲○○所有地上物占用系
    爭38地號土地如附圖所示Ｄ、Ｆ、Ｇ、Ｉ、Ｋ、Ｌ部分面積
    共計168 平方公尺、系爭38-1地號土地如附圖所示Ｅ、Ｈ、
    Ｊ部分面積共計40平方公尺之土地；被告戊○○所有地上物
    ，無權占用系爭38地號土地如附圖所示Ｍ部分面積共計105
    平方公尺之土地乙節，為原告提出土地登記謄本為證（本院
    卷第8~10頁），被告亦均自認各自所有之地上物占用系爭土
    地。並經本院會同兩造及臺北縣淡水地政事務所人員勘驗現
    場，查明屬實，製有勘驗筆錄及複丈成果圖附卷可稽（本院
    卷第51、54頁），堪信為真實。惟被告仍以在系爭土地上具
    有租賃權為辯。是本件之爭點厥在於：被告是否無權占用系
    爭土地？茲分述如下：
（一）按當事人主張有利於己之事實者，就其事實有舉證之責任
      ，民事訴訟法第277 條前段定有明文。次按原告對於自己
      主張之事實已盡證明之責後，被告對其主張，如抗辯其不
      實並提出反對之主張者，則被告對其反對之主張，亦應負
      證明之責，此為舉證責任分擔之原則。本件被告均主張其
      等所有之地上物係基於承租權而有權占有系爭土地為辯，
      被告甲○○陳稱：其所有地上物係其父柯友義向許敏忠及
      原告丙○○承租，柯友義於76年10月9 日死亡後，即由其
      繼承該承租之權利等語，且提出收據4 紙為證（本院卷第
      24、25頁）；被告戊○○陳稱：其所有地上物係李明龍向
      許敏忠及原告丙○○承租，李明龍又於55年3 月25日將地
      上物讓售予伊之祖父陳用，陳用逝世後，由陳照賢繼承，
      陳照賢逝世後，由伊所繼承該承租權利，並提出收據2 紙
      、房屋稅單3 紙、杜賣證書1 件為證（本院卷第30-1~35
      頁）。原告否認上揭收據、杜賣證書等私文書之真正及被
      告向原告丙○○或其他有權出租之人合法承租事實。經查
      ：被告於審理中均自認占用系爭土地之地上物均屬其等各
      別單獨所有（本院卷第41頁），是其等上揭陳詞所指被告
      甲○○之父及李明龍當時分別向許敏忠及原告丙○○承租
      地上物乙節，即已有不符。又被告對於上揭收據、杜賣證
      書之真正，均無法舉證證明為真正，自無法為憑，所述曾
      給付租金等情，原無依據，況被告業於審理中自認並未給
      付租金予原告或原告丙○○及其他共有人等語（本院卷第
      78頁背面），亦根本與租賃法律關係未合。雖被告復又以
      其等曾給付租金予訴外人林周淵為辯，惟林周淵既非被告
      所陳當時承租系爭土地之當事人，也與原告或系爭土地的
      所有權人無涉，縱確有給付林周淵租金，亦應不生給付租
      金之效力。是被告該部分所辯，均無法證明為真實，自不
      足採。被告既無占有系爭土地之合法權源，原告主張被告
      為無權占有而請求拆除各自所有之地上物，且返還系爭土
      地予原告，即屬有據，應足可採。
（二）按無法律上之原因而受有利益，致他人受有損害者，應返
      還其利益，民法第179 條定有明文。又無權占有他人土地
      ，通常可能獲得相當於租金之利益為社會通常之觀念，最
      高法院61年度台上字第1695號著有判例。次按城市地方房
      屋之租金，以不超過土地及其建築物申報總價年息10% 為
      限，土地法第97條定有明文。基地租金之數額，除以基地
      申報地價為基礎外，尚須斟酌基地之位置，工商業繁榮之
      程度，承租人利用基地之經濟價值及所受利益等項，並與
      鄰地租金相比較，以為決定，最高法院68年度台上字第30
      71號判例意旨足供參照。本件被告既有無權占用系爭土地
      之事實，則原告主張受有相當於租金之損害，亦足可採。
      而查：系爭土地於96年1 月的申報地價均為每平方公尺6,
      800 元，前次申報地價為5,120 元，此有原告所提出土地
      登記謄本附卷可按（本院卷第8 、10頁），被告對此亦不
      爭。又參酌被告所有地上物位於八里鄉淡水河沿岸馬路旁
      ，靠近龍形碼頭，往來車輛不多，且須經林間小路才能到
      達，為本院履勘時製有勘驗筆錄記載明確（本院卷第51頁
      ），雖假日期間為遊覽區域，但平日應屬非交通繁忙處，
      認為以土地申報總價年息8%計算每月相當於租金損害為當
      。因此，原告為如下之請求：（一）原告丙○○關於系爭
      38地號土地，自98年8 月1 日起至被告甲○○拆除地上物
      返還所占用之土地之日止，被告甲○○按月應給付原告丙○○相當於租金之利益額應為3,808 元（6800×168 ×8%
      / 12×1/ 2=3808 ）；又原告丙○○關於系爭38地號土地
      ，自93年8 月1 日至98年7 月31日止期間，得向被告甲○○請求之相當租金之利益應為201,197 元【（5120×168
      ×8%/12 ×29×1/2 ）＋（6800×168 ×8%/12 ×31×1/
      2 ）=201197 小數點以下四捨五入】；原告己○○○、乙○○、庚○○○、丁○○關於系爭38地號土地，自98年8
      月1 日起至被告甲○○拆除地上物返還所占用之土地之日
      止，被告甲○○按月應給付原告己○○○、乙○○、庚○○○、丁○○相當於租金之利益額各應為952 元（6800×
      168 ×8%/12 ×1/8 =952小數點以下四捨五入）；原告己○○○、乙○○、庚○○○、丁○○關於系爭38地號土地
      ，於93年8 月1 日至98年7 月31日間，各得向被告甲○○
      請求之相當租金之利益應為50,299元【（5120×168 ×8%
      /12 ×29×1/8 ）＋（6800×168 ×8%/12 ×31×1/8 ）
      =50299小數點以下四捨五入】。（二）原告丙○○關於系
      爭38-1地號土地，自98年8 月1 日起至被告甲○○拆除地
      上物返還所占用之土地之日止，按月應給付原告丙○○相
      當於租金之利益額應為907 元（6800×40×8%/12 ×1/2=
      907 小數點以下四捨五入）；又原告丙○○關於系爭38-1
      地號土地，自93年8 月1 日至98年7 月31日止期間，得向
      被告甲○○請求之相當租金之利益應為47,904元【（5120
      ×40×8%/12 ×29×1/ 2）＋（6800×40×8%/12 ×31×
      1/2 ）=47904】。（三）原告丙○○關於系爭38地號土地
      ，自98年8 月1 日起至被告戊○○拆除地上物返還所占用
      之土地之日止，被告戊○○按月應給付原告丙○○相當於
      租金之利益額應為2,380 元（6800×105 ×8%/12 ×1/2=
      2380）；又原告丙○○關於系爭38地號土地，自93年8 月
      1 日至98年7 月31日止期間，得向被告戊○○請求之相當
      租金之利益應為125,748 元【（5120×150 ×8%/12 ×29
      ×1/2 ）＋（6800×105 ×8%/12 ×31×1/2 ）=12574 8
      】。（四）原告己○○○、乙○○、庚○○○、丁○○關
      於系爭38地號土地，自98年8 月1 日起至被告戊○○拆除
      地上物返還所占用之土地之日止，被告戊○○按月應給付
      原告己○○○、乙○○、庚○○○、丁○○相當於租金之
      利益額各應為595 元（6800×105 ×8%/12 ×1/ 8=595小
      數點以下四捨五入）；原告己○○○、乙○○、庚○○○
      、丁○○關於系爭38地號土地，於93年8 月1 日至98年7
      月31日間，各得向被告戊○○請求之相當租金之利益應為
      31,437元【（5120×105 ×8%/12 ×29×1/8 ）＋（6800
      ×105 ×8%/12 ×31×1/8 ）=31437小數點以下四捨五入
      】。均屬有據，應足可採，逾此部分之請求，則為無理由
      ，不應准許。
四、綜上所述，被告之所有地上物無權占有系爭土地。從而，原
    告基於所有權之作用，聲明請求：(一)被告甲○○、戊○○應
    各自將如附圖所示所占用系爭土地之被告甲○○所有地上物
    、被告戊○○所有地上物拆除後返還予原告或原告丙○○及
    全體共有人；(二)被告甲○○應給付原告丙○○249,101 元（
    201197＋47904=249101），及自起訴狀繕本送達翌日之98年
    10月13日起至清償日止，按年息5%計算之利息；及自98年8
    月1 日起至返還土地之日止，按月給付原告丙○○4,715 元
    （3808＋907=4715）；(三)被告甲○○應給付原告己○○○、
    乙○○、庚○○○、丁○○各50,299元，並均自98年10月13
    日起至清償日止，按年息5%計算之利息；及自98年8 月1 日
    起至拆遷返還土地日止，按月給付原告己○○○、乙○○、
    庚○○○、丁○○各952 元；(四)被告戊○○應給付原告丙○○125,748 元，及自起訴狀繕本送達翌日之98年10月2 日起
    至清償日止，按年息5%計算之利息，及自98年8 月1 日起至
    拆遷返還土地日止，按月給付原告丙○○2,380 元；(五)被告
    戊○○應給付原告己○○○、乙○○、庚○○○、丁○○各
    31,437元，並均自98年10月2 日起至清償日止，按年息5%計
    算之利息；及自98年8 月1 日起至拆遷返還土地日止，按月
    給付原告己○○○、乙○○、庚○○○、丁○○各595 元，
    洵屬有據，應予准許，逾此部分之請求，為無理由，應予駁
    回。
五、按就財產權之將來給付訴訟，在判決時履行期固尚未屆至，
    惟在判決確定前仍有屆清償期之可能或有部分屆清償期，不
    能謂無宣告假執行之實益，故仍應依聲請為假執行之宣告（
    台灣高等法院暨所屬法院八十九年法律座談會民事類提案第
    三十七號研討結果參照）。而兩造陳明願供擔保，聲請宣告
    假執行或免為假執行，經核原告勝訴部分，合於法律規定，
    爰分別酌定相當之擔保金額宣告之；原告其餘假執行之聲請
    ，因訴之駁回而失所依據，不予准許。
六、本件事證已臻明確，兩造其餘主張陳述及所提證據，於判決
    結果核無影響，爰不逐一論列，併此敘明。
七、據上論結：原告之訴為一部有理由、一部無理由，依民事訴
    訟法第79條、第390 條第2 項、第392 條第2 項，判決如主
    文。
中    華    民    國    99    年    5     月    12    日
                  民事第一庭  法  官  古振暉
以上正本證明與原本無異。
如對本判決上訴，應於判決送達後20日內向本院提出上訴狀。
中    華    民    國    99    年    5     月    18    日
                              書記官  姜貴泰

司法院資訊處製作；財團法人民間司法改革基金會備份。
